臺灣新竹地方法院民事簡易判決　　　　100年度竹簡字第164號
原　　　告　王元增
被　　　告　霍家蓁
上列當事人間請求損害賠償事件，經原告提起刑事附帶民事訴訟
，由本院刑事庭裁定移送前來（99年度竹簡附民字第57號），本
院於中華民國100年4月11日辯論終結，判決如下：
    主      文
被告應給付原告新台幣伍萬元，及自民國九十九年十一月六日起
至清償日止，按年息百分之五計算之利息。
原告其餘之訴駁回。
訴訟費用由被告負擔六分之一，餘由原告負擔。
本判決第一項得假執行。
原告其餘假執行之聲請駁回。
    事實及理由
一、原告起訴主張：兩造原係男女朋友關係，並在新竹市○○路
    ○段224號1樓合夥經營「星光大排檔總店小吃店」，嗣兩造
    因上開合夥事業衍生糾紛，詎被告竟基於傷害他人身體之犯
    意，於民國98年2月23日下午5時許原告前往上址店內與其協
    商解決合夥爭議時，對原告施暴，致原告受有頭部、臉部、
    頸部及雙肩多處瘀傷挫傷等傷害，身心飽受痛苦，為此爰依
    民法第184條第1項、第195條之規定，向被告請求非財產上
    損害賠償等語。並聲明：被告應給付原告新台幣30萬元，及
    自起訴狀繕本送達翌日起至清償日止，按年息百分之5計算
    之利息；願供擔保請准宣告假執行。
二、被告對於原告所提出之診斷證明書之形式真正並不爭執，惟
    以：伊對於刑事判決無意見，且已撤回上訴，惟伊當時並無
    動手毆打原告，原告係因地面濕滑而自己跌倒，故伊僅願賠
    償原告1、2萬元等語，資為抗辯。
三、本院之判斷：
(一)原告主張之上揭事實，業據提出與所述相符之診斷證明書、
    臺灣新竹地方法院檢察署檢察官聲請簡易判決處刑書等件影
    本為證，經本院依職權調閱本院100年度簡上字第34號刑事
    案件全卷，被告因對原告為前述傷害行為業經判處有罪在案
    ，有本院99年度竹簡字第648號刑事簡易判決足憑，且被告
    亦表示對於刑事判決無意見、對於原告所提出之診斷證明書
    之形式真正不爭執，雖被告另以前揭情詞置辯，惟觀之前開
    診斷證明書所載，原告當日受傷部位遍及頭部、臉部、頸部
    及雙肩多處，顯非僅憑原告自行跌倒所足致，衡情應係被告
    與原告拉扯而導致原告受傷，是被告前開所辯，尚難採信，
    堪認原告之主張為真。
(二)按不法侵害他人之身體、健康、名譽、自由、信用、隱私、
    貞操，或不法侵害其他人格法益而情節重大者，被害人雖非
    財產上之損害，亦得請求賠償相當之金額，民法第195條第1
    項定有明文。又慰藉金係以精神上所受無形之痛苦為準，非
    如財產損失之有價額可以計算，究竟如何始認為相當，自應
    審酌被害人及加害人之地位、身分資力、家況、加害程度並
    被害人所受痛苦之程度、與其家屬之關係暨其他一切情事，
    定其數額（最高法院48年度台上字第798號、51年度台上字
    第223號判例意旨參照）。經查兩造原為男女朋友關係，卻
    因合夥事業衍生糾紛，被告於爭執中與原告拉扯，致原告受
    有頭部、臉部、頸部及雙肩多處瘀傷、挫傷等傷害，可認原
    告身心均受有相當之痛苦，是原告以此為由請求慰撫金，自
    屬有據。本院斟酌原告傷勢、受傷害之原因，及兩造之財務
    狀況，認原告請求非財產上之精神慰撫金以5萬元為妥適。
(三)從而，原告依侵權行為法律關係請求被告給付5萬元，及自
    起訴狀繕本送達被告翌日即99年11月6日起至清償日止，按
    年息百分之5計算之利息，洵屬有據，應予准許。逾此範圍
    之請求則為無理由，應予駁回。
四、本件係依民事訴訟法第427條訴訟適用簡易程序所為被告部
    分敗訴之判決，依同法第389條第1項第3款規定，應依職權
    宣告假執行，是原告陳明願供擔保，聲請宣告假執行，經核
    其勝訴部份，應係促使本院職權之發動；至其敗訴部分之假
    執行聲請，因該部分訴之駁回而失所依據，應併予駁回，附
    此敘明。
五、據上論結，本件原告之訴為一部有理由，一部無理由，依民
    事訴訟法第436條第2項、第79條、第389條第1項第3款，判
    決如主文。
中    華    民    國    100    年    4    月    25    日
                  民事第二庭    法  官  彭淑苑
以上正本係照原本作成。
如對本判決上訴，須於判決送達後20日內向本院提出上訴狀。
如委任律師提起上訴者，應一併繳納上訴審裁判費。
中    華    民    國    100    年    4    月    25    日
                                書記官  王恬如